【裁判字號】    89,易,602
【裁判日期】    890615
【裁判案由】    贓物
【裁判全文】
台灣彰化地方法院刑事判決                          八十九年度易字第六０二號
    公  訴  人  臺灣彰化地方法院檢察署檢察官丙○○
    被      告  乙○○
右列被告因贓物案件，經檢察官提起公訴（八十九年度偵字第五九八號），本院判決
如左：
    主    文
乙○○收受贓物，處拘役肆拾日，如易科罰金，以佰元折算壹日。
    事    實
一、乙○○明知引擎號碼ＲＬ０７１６３４號三陽牌藍色輕型機車（原車牌號碼為Ｖ
    ＯＤ─六三六號，車主李淑惠，使用人甲○○，於民國八十八年十二月六日上午
    七時三十分許，在彰化縣埔心鄉○○村○○路六十五巷二十三弄二之一號前失竊
    ），並未懸掛車牌，係來源不明之贓車，竟於民國（下同）八十八年十二月六日
    下午二時許，在彰化縣埔心鄉○○路○段「陽光超商」內，向綽號「阿安」之不
    詳姓名男子收受借用充為代步工具，並於同年十二月九日晚間十時許歸還。嗣該
    部贓車遭棄置於員林鎮○○路、建國路口處，經警於八十八年十二月十六日尋獲
    ，並通知甲○○之父張永決領回。八十八年十二月十九日凌晨零時二十分許，乙
    ○○行經埔心鄉○○村○○路○段一九八號「埔心便利商店」前，見前揭機車停
    放前址門口，因渠前於使用該機車期間，有物品放置行李箱未取回，乃逕上前欲
    打開行李箱，經甲○○發現報警究辦。
二、案經彰化縣警察局溪湖分局報請臺灣彰化地方法院檢察署檢察官偵查起訴。
    理    由
一、訊據被告乙○○矢口否認有何右揭犯行，辯稱：伊之前借的並不是這部車，且伊
    亦不知係贓車云云。惟查：被告於警訊時供稱：為警查扣之車輛係伊向綽號「阿
    安」之男子所借用等語，於偵查中亦供稱：伊曾受綽號「阿安」之男子騎乘該機
    車搭載等語，而證人藍順忠於警偵訊時皆證稱：八十八年十二月七日上午八時三
    十分許，在彰化縣埔心鄉○○村○○路上，曾看見乙○○騎乘上開機車等語，是
    被告於本院審理時辯稱：伊之前借的並非此部云云，要屬遁詞，不足採信。又被
    告於偵查中另辯稱：不知收受該部機車係贓車云云。然查：被告於警訊時業已坦
    承伊向綽號「阿安」男子所借機車係「阿安」所竊取等語，顯然被告於借用該車
    時業已知曉該機車係贓車，況被告於借用該車時，該車已無懸掛車牌，此為被告
    所供認，而一般借用未懸掛車牌之機車，衡諸常情，該機車極可能係來源不明之
    贓車，是被告主觀上應已確信伊所借用之該部機車係贓車無訛；此外，引擎號碼
    ＲＬ０７１６３４號三陽牌藍色輕型機車，現為甲○○所使用，於八十八年十二
    月六日上午七時三十分許，在彰化縣埔心鄉○○村○○路六十五巷二十三弄二之
    一號前失竊，業據被害人甲○○於警訊中指明，並有贓機車照片及彰化縣警察局
    車輛協尋尋獲電腦輸入單在卷可憑。綜上所述，被告上開所辯，應係臨訟諉卸刑
    責之詞，洵無可取，犯行堪以認定。
三、核被告所為，係犯刑法第三百四十九條第一項之收受贓物罪。爰審酌被告犯罪之
    動機、目的、手段、所生之危害性及犯罪後之態度等一切情狀，量處如主文所示
    之刑，並諭知易科罰金之折算標準，以示懲儆。
據上論斷，應依刑事訴訟法第二百九十九條第一項前段，刑法第三百四十九條第一項
、第四十一條，罰金罰鍰提高標準條例第一條前段、第二條前段，判決如主文。
本案經檢察官吳憲明到庭執行職務。
中    華    民    國    八十九      年      六      月      十五        日
                                臺灣彰化地方法院刑事第二庭
                                    法      官  康  弼  周
右正本證明與原本無異。
如不服本判決，應於判決送達後十日內向本院提出上訴狀( 須附繕本 )。
                                    法院書記官  田  慧  賢
中    華    民    國    八十九      年      六      月      十九        日
刑法第三百四十九條
收受贓物者，處三年以下有期徒刑、拘役或五百元以下罰金。
搬運、寄藏、故買贓物或為牙保者，處五年以下有期徒刑、拘役或科或併科一千元以
下罰金。
因贓物變得之財物，以贓物論。


司法院資訊處製作；財團法人民間司法改革基金會備份。
